臺灣臺中地方法院刑事判決　　　　　　　 96年度易字第857號
公　訴　人　臺灣臺中地方法院檢察署檢察官
被　　　告　甲○○
　　　　　　　　　　（另案於臺灣臺中監獄執行中）
　　　　　　丙○○
　　　　　　　　　　（另案於臺灣臺中監獄執行中）
　　　　　　丁○○
　　　　　　　　　　　號
　　　　　　　　　　（另案於臺灣臺中監獄執行中）
上列被告等因竊盜案件，經檢察官提起公訴（九十六年度偵字第
一○三號），本院判決如下：
    主    文
甲○○結夥三人以上竊盜，累犯，處有期徒刑捌月。
丙○○結夥三人以上竊盜，累犯，處有期徒刑捌月。
丁○○結夥三人以上竊盜，處有期徒刑柒月。
    犯罪事實
一、甲○○前曾於民國九十年間，因竊盜、偽造文書、施用毒品
    等案件，經本院分別判處有期徒刑六月、四月、七月、十一
    月確定，嗣經定應執行有期徒刑二年確定，於九十二年九月
    四日縮短刑期假釋出監；又於九十三年間，因施用毒品案件
    ，經本院分別判處有期徒刑十月、七月，並定應執行有期徒
    刑一年四月確定，上開有期徒刑一年四月與其九十年間所犯
    之竊盜等案件經撤銷假釋後之殘刑合併執行，而於九十五年
    一月十八日縮刑期滿執行完畢（起訴書誤載為九十五年二月
    七日執行完畢）。丙○○前曾於九十二年間，因竊盜、施用
    毒品等案件，經本院分別判處有期徒刑十月、八月確定，經
    定應執行有期徒刑一年三月；復於九十三年間，因施用毒品
    案件，經本院判處有期徒刑七月確定後，接續執行，於九十
    四年八月二十六日縮短刑期假釋出監，而於九十五年一月七
    日縮刑期滿執行完畢，均不知悔改。
二、詎甲○○基於意圖為自己不法所有之犯意，本於竊盜之意思
    ，於九十五年十一月十日十七時許，在臺中縣大安鄉○○路
    二七七巷口，夥同與其有犯意聯絡之丙○○、丁○○共同竊
    取乙○○所有擺置於該處白鐵餐車之白鐵板四片，惟丙○○
    、丁○○二人因另案入監服刑在即，遂推由甲○○騎乘丙○○所有之車牌號碼ＨＶＲ－五七九號之重型機車至上址行竊
    ，而委由丙○○、丁○○二人在臺中縣大安鄉○○路圖書館
    附近涼亭把風監視周遭動靜。甲○○於同日十七時三十分許
    ，在上址徒手竊得白鐵餐車上之白鐵門板四片（市價約新臺
    幣六千元）後，並將之置放於前開機車腳踏板上，復騎乘前
    開機車返回臺中縣大安鄉○○路圖書館附近涼亭搭載丙○○
    及丁○○，擬共同前往資源回收場變賣上開白鐵板四片。嗣
    於九十五年十一月十日十七時四十分許，在臺中縣大安鄉○○○路與西濱公路橋下，因甲○○、丙○○及丁○○三人共
    乘機車之違規，且其三人形跡可疑，為警加以攔查，因而查
    獲上情。
三、案經臺中縣警察局大甲分局移送臺灣臺中地方法院檢察署檢
    察官偵查起訴。
    理    由
壹、有關證據能力之說明：
    按被告以外之人於審判外之言詞或書面陳述，除法律有規定
    者外，不得作為證據，刑事訴訟法第一百五十九條第一項固
    定有明文。惟被告以外之人於審判外之陳述，雖不符前四條
    之規定，而經當事人於審判程序同意作為證據，法院審酌該
    言詞陳述或書面陳述作成時之情況，認為適當者，亦得為證
    據，同法第一百五十九條之五第一項亦定有明文，是被告對
    證人（包括立於證人地位之共犯）之詰問權雖為被告應受保
    障之訴訟權能之一，但尚非不得拋棄。查本件被告甲○○不
    爭執證人丙○○、丁○○於警詢及偵查中證述之證據能力（
    見本院卷第三七頁），被告丙○○不爭執證人甲○○、丁○○於警詢及偵查中證述之證據能力（見本院卷第三七頁），
    被告丁○○則不爭執證人甲○○、丙○○於警詢及偵查中證
    述之證據能力（見本院卷第三七頁），本院審酌上開證人甲○○、丙○○及丁○○警詢筆錄及偵訊筆錄作成時之情況，
    認為適當，爰依刑事訴訟法第一百五十九條之五第一項之規
    定，認均為傳聞法則之例外，有證據能力。
貳、認定犯罪事實所憑之證據及論罪科刑：
一、訊據被告甲○○、丙○○及丁○○三人，除被告甲○○對有
    於上開時地，竊取被害人乙○○所有白鐵板四片之事實坦承
    不諱外，被告丙○○、丁○○均矢口否認有何竊盜犯行。被
    告丙○○辯稱：我承認有借機車給甲○○，我沒有與甲○○
    一起去偷白鐵板，甲○○在圖書館有跟我們說要去偷白鐵板
    ，我沒有同意，甲○○也是在圖書館跟我借機車，他要去載
    白鐵板，我沒有跟去，丁○○也沒有跟去，我與丁○○人都
    在圖書館等語；被告丁○○則辯稱：我沒有跟去，只是後來
    有載我回去，甲○○提議要去偷的，但是我沒有同意，丙○○也說不要，甲○○回來的時候，機車上面已經有白鐵的門
    板，偷的門板如何處理我不知道等語。惟查：
  (一)被告甲○○於九十五年十一月十日十六時許，在位於臺中縣
    大安鄉○○路某處之圖書館附近，向被告丙○○、丁○○提
    議竊取乙○○所有置於臺中縣大安鄉○○路二七七巷內白鐵
    餐車之白鐵板後，被告甲○○、丙○○及丁○○三人遂一同
    前往臺中縣大安鄉○○路二七七巷內察看該白鐵餐車之事實
    ，業據被告甲○○、丙○○、丁○○三人於警詢、偵查及本
    院審理時供承明確（見警卷第四頁、第八頁、第十一頁、偵
    查卷第七頁、第八頁、第十四頁、第十五頁、本院卷第三七
    頁、第五九頁、第六○頁），又被告甲○○於九十五年十一
    月十日十七時三十分許，騎乘被告丙○○所有之車牌號碼Ｈ
    ＶＲ－五七九號之重型機車至臺中縣大安鄉○○路二七七巷
    內，徒手竊得乙○○所有白鐵餐車之白鐵板四片後，再騎乘
    上開機車至臺中縣大安鄉○○路之圖書館搭載被告丙○○、
    丁○○三人離去之事實，亦經被告甲○○、丙○○、丁○○
    三人於警詢及偵查中供述甚詳（見警卷第四頁、第八頁、第
    十一頁、偵查卷第七頁、第八頁、第十四頁、第十五頁），
    且經證人甲○○於本院審理時證述無誤（見本院卷第六○頁
    ），而被告丙○○明知被告甲○○前去行竊白鐵板，仍將其
    所有之車牌號碼ＨＶＲ－五七九號之重型機車借予被告甲○○等情，亦據被告丙○○於警詢時自承在卷（見警卷第八頁
    ），被告丙○○、丁○○於被告甲○○提議行竊上開白鐵板
    時，即已知悉被告甲○○行竊之意圖，竟仍與之共同前往察
    看所欲行竊之標的物，顯見被告丙○○、丁○○與被告甲○○對於竊取上開白鐵板已有犯意聯絡，否則被告丙○○、丁○○均有竊盜之前科紀錄，對於竊取他人財物所可能產生之
    法律效果及嚴重性應知之甚詳，衡情，若被告丙○○、丁○○並無意竊取上開白鐵板，實無甘冒遭人誤解之風險前往白
    鐵餐車所在位置察看之必要，況被告丙○○尚將其所有之車
    牌號碼ＨＶＲ－五七九號之重型機車借予被告甲○○前往行
    竊，則警方若依目擊者所提供之車牌號碼，即可能循線追查
    而認為被告甲○○涉嫌竊盜犯行，被告丙○○豈非自陷於遭
    警方追緝之風險，實有悖於常理。再者，被告甲○○於偵查
    中以證人身分具結證述伊在圖書館有跟丙○○、丁○○說要
    載白鐵板去廢鐵場賣，丙○○、丁○○有同意，而且陪伊一
    起去看，丙○○、丁○○確有與其共同竊盜等語（見偵查卷
    第十五頁、第十六頁），而其於本院審理時亦證稱：伊在警
    詢時有說伊提議竊取白鐵板時，丙○○、丁○○有應好等語
    （見本院卷第六○頁），足見被告丙○○、丁○○確有與被
    告甲○○共謀竊取被害人乙○○所有之白鐵板，應無疑義。
    被告丙○○、丁○○空言否認，均辯稱並未同意竊取該白鐵
    板云云，顯係臨訟卸責之詞，尚無可採。
  (二)被告甲○○所竊取白鐵板之地點係在其位於臺中縣大安鄉○○路二七七巷十五號住處之巷內等情，已據被告甲○○於警
    詢及偵查中供述明確（見警卷第四頁、偵查卷第十四頁），
    再依卷附證人即被告甲○○所繪製之現場圖觀之，臺中縣大
    安鄉○○路二七七巷為一死巷，除該巷位於臺中縣大安鄉○○路之巷口外，並無其他出入口可供通行，則被告丙○○、
    丁○○二人既已與被告甲○○一同前往察看白鐵餐車，顯已
    知悉臺中縣大安鄉○○路二七七巷係死巷之事實，其二人並
    非該巷內之住戶，在該巷內逗留極易引起其他住戶之注意，
    而被告甲○○係該巷內之住戶，較不易引起其他住戶之懷疑
    ，是以被告丙○○、丁○○二人與被告甲○○一同前往察看
    後，推由較不容易引起他人懷疑之被告甲○○下手行竊，亦
    合乎常情。又被告甲○○於本院審理時以證人身分具結證稱
    ：伊在回圖書館時，丙○○、丁○○在圖書館外面的涼亭坐
    著等，該位置不能看到伊偷東西的地方，因為伊偷東西的地
    點是在巷子裡面等語（見本院卷第五六頁、第五七頁），而
    被告丙○○、丁○○於被告甲○○行竊當時所在之圖書館附
    近涼亭，雖不能看見被告甲○○行竊之情形，但該處距離被
    告甲○○行竊地點僅約三十公尺，可觀察監視臺中縣大安鄉
    ○○路與臺中縣大安鄉○○路二七七巷口之人車動態，若被
    告丙○○、丁○○二人發覺有異時，隨時可向被告甲○○示
    警，則被告甲○○隨時可騎乘被告丙○○所有之上開機車輕
    易逃離現場，故被告丙○○、丁○○二人確係在上址監視把
    風之事實，亦堪認定。
  (三)被告甲○○於本院審理時以證人身分具結證稱：臺中縣大安
    鄉○○路二七七巷內放置白鐵餐車處至臺中縣大安鄉○○路
    圖書館約三十公尺，伊騎機車離開圖書館再回到圖書館，大
    約經過五分鐘等語（見本院卷第五六頁），又據其於本院審
    理時證稱：從圖書館騎機車到廢鐵回收場約需要七、八分鐘
    之時間等語（見本院卷第六二頁），可見被告甲○○騎機車
    從圖書館至行竊地點，再回到圖書館搭載被告丙○○、丁○○前往廢鐵回收場，期間僅需費時十二、三分鐘，即使被告
    甲○○獨自一人騎乘上開機車前往廢鐵回收場變賣所竊得之
    白鐵板後，再騎乘上開機車回到臺中縣大安鄉○○路圖書館
    將機車交還予被告丙○○，亦僅需費時約二十分鐘，可見被
    告丙○○所辯稱：因為機車係伊的，如果讓甲○○騎去，伊
    會在圖書館等很久等語（見偵查卷第七頁），顯係避就之詞
    ，實無可採。再者，被告甲○○將所竊得上開白鐵板置放於
    前開機車腳踏板上，並回到臺中縣大安鄉○○路圖書館搭載
    被告丙○○、丁○○共同騎乘前開機車離開等情，已如前述
    ，衡情，被告甲○○將行竊所贓物置於機車腳踏板上，已有
    遭警方查獲之風險，被告丙○○、丁○○理應與被告甲○○
    劃清界限，由被告甲○○自行前往變賣贓物，惟被告丙○○
    、丁○○竟又與被告甲○○共同騎乘一臺機車，如此超載之
    交通違規，不啻更增加警方攔查而發覺被告甲○○竊盜犯行
    之危險性，實有悖於常情。又證人即被告甲○○於警詢、偵
    查及本院審理時均僅提及「舊貨回收場」、「資源回收場」
    、「廢鐵場」、「廢鐵回收場」等，並未具體敘及地點及商
    號名稱，然被告丁○○於警詢時即供稱：甲○○騎著該機車
    一路就往大安鄉○○○路的億順行回收場騎去等語（見警卷
    第十二頁），若被告丁○○並未同意且討論事後分贓之事宜
    ，被告丁○○何以能明確知悉被告甲○○事後擬變賣贓物之
    地點及商號名稱，實有違常情，可見被告丁○○確擬與被告
    甲○○一同前往變賣贓物，亦堪可認定。
  (四)綜上所述，被告丙○○、丁○○二人空言否認有與被告甲○○共同竊取被害人乙○○財物之行為，實屬無據。此外，並
    有查獲暨現場照片五幀、車籍作業查詢系統認可資料一份在
    卷可稽，本件事證明確，被告甲○○、丙○○、丁○○三人
    竊盜之犯行，應堪認定。
二、按刑法上所謂結夥三人以上係指有共同犯罪之故意，結為一
    夥而言。把風行為，在排除犯罪障礙，助成犯罪之實現，在
    合同意思範圍內分擔犯罪行為之一部，故亦係共同正犯而應
    計入結夥之內；依原判決之認定，上訴人等組成竊盜集團，
    謀議四處行竊，雖屬共同正犯，但就結夥三人以上竊盜部分
    而言，其非在場實施或分擔行為之一部者（把風當然亦屬分
    擔行為之一部），不得算入「結夥」人數之內。原判決就附
    表所載由二人實施竊盜行為之部分，亦將其餘二人併以結夥
    三人以上竊盜論處，殊有違誤（最高法院七十二年度臺上字
    第三二○一號、七十六年度臺上字第六六七六號判決意旨參
    照）。是核被告甲○○、丙○○及丁○○三人行竊白鐵板之
    行為，均係犯刑法第三百二十一條第一項第四款之結夥三人
    以上竊盜罪。公訴人認被告三人所為，係犯刑法第三百二十
    條第一項之普通竊盜罪，顯有未洽，惟加重竊盜與普通竊盜
    間，不論侵害時、地及被害主體均無差異，二者社會基本事
    實同一，爰變更公訴人所引應適用之法條，改依加重竊盜罪
    審理。被告甲○○竊取白鐵板時，被告丙○○與丁○○在附
    近把風監視周遭動靜，排除各種阻礙竊盜犯罪實行之因素，
    其此等行為已構成犯罪者實施犯罪行為之內容，不啻加工於
    犯罪之實現，故被告甲○○、丙○○及丁○○三人有犯意聯
    絡及行為分擔，皆為共同正犯。又被告甲○○前因竊盜、偽
    造文書、施用毒品等案件，經本院分別判處有期徒刑六月、
    四月、七月、十一月確定，嗣經定應執行有期徒刑二年確定
    ，於九十二年九月四日縮短刑期假釋出監；又於九十三年間
    ，因施用毒品案件，經本院分別判處有期徒刑十月、七月，
    並定應執行有期徒刑一年四月確定，上開有期徒刑一年四月
    與其九十年間所犯之竊盜等案件經撤銷假釋後之殘刑合併執
    行，而於九十五年一月十八日縮刑期滿執行完畢。而被告丙○○則因竊盜、施用毒品等案件，經本院分別判處有期徒刑
    十月、八月確定，經定應執行有期徒刑一年三月；復於九十
    三年間，因施用毒品案件，經本院判處有期徒刑七月確定後
    ，接續執行，於九十四年八月二十六日縮短刑期假釋出監，
    而於九十五年一月七日縮刑期滿執行完畢，此有臺灣高等法
    院被告前案紀錄表及臺灣臺中地方法院檢察署刑案資料查註
    紀錄表各二份在卷可參，被告甲○○、丙○○受有期徒刑之
    執行完畢後，五年之內均再故意犯有期徒刑以上刑之本罪，
    皆為累犯，均應依法加重其刑。爰審酌被告三人有竊盜、毒
    品等前科，素行不佳、犯罪所得不多、所生危害、犯罪之動
    機、目的、手段，及其犯後態度等一切情狀，分別量處如主
    文所示之刑。
據上論斷，應依刑事訴訟法第二百九十九條第一項前段、第三百
條，刑法第二十八條、第三百二十一條第一項第四款、第四十七
條第一項，刑法施行法第一條之一，判決如主文。
本案經檢察官楊仕正到庭執行職務。
中　　華　　民　　國　　96　　年　　6 　　月　　21　　日
                  刑事第九庭    審判長法  官  周瑞芬
                                      法  官  何世全
                                      法  官  余德正
以上正本證明與原本無異。
如不服本判決，應於送達後十日內向本院提出上訴狀（須附繕
本），上訴於臺灣高等法院臺中分院。
                                      書記官  廖日晟
中　　華　　民　　國　　96　　年　　6 　　月　　21　　日
附錄論罪科刑法條
刑法第321條
犯竊盜罪而有左列情形之一者，處六月以上、五年以下有期徒刑
：
一  於夜間侵入住宅或有人居住之建築物、船艦或隱匿其內而犯
    之者。
二  毀越門扇、牆垣或其他安全設備而犯之者。
三  攜帶兇器而犯之者。
四  結夥三人以上而犯之者。
五  乘火災、水災或其他災害之際而犯之者。
六  在車站或埠頭而犯之者。
前項之未遂犯罰之。
